臺灣臺北地方法院刑事判決
110年度審易字第587號
公  訴  人  臺灣臺北地方檢察署檢察官
被      告  陳煦盈
上列被告因竊盜案件，經檢察官提起公訴（110年度偵緝字第60
號），本院判決如下：
    主    文
陳煦盈共同犯踰越安全設備竊盜罪，處有期徒刑柒月。
未扣案如附表編號一至七竊得財物欄所示之犯罪所得，均沒收之
，於全部或一部不能沒收或不宜執行沒收時，追徵其價額。
    犯罪事實
一、陳煦盈與劉晉安（業經本院另以108年度審易字第3220號判
    決判處有期徒刑9月，並經臺灣高等法院以109年度上易字第
    517號判決駁回上訴確定在案）前為同居之男女朋友，因缺
    錢花用，陳煦盈乃向劉晉安提議至新北市○○區○○路000號1樓
    之禾康歡樂餐飲店行竊，詎渠2人即共同意圖為自己不法之
    所有，基於加重竊盜之犯意聯絡，於民國107年5月30日凌晨
    2時15分許，由陳煦盈在外把風，劉晉安則趁上開餐飲店廚
    房倉庫側邊氣窗未關閉之際，以攀爬踰越該氣窗之方式進入
    店內行竊，徒手竊取如附表編號1至7所示現金新臺幣（下同
    ）10萬5,780元、筆記型電腦1臺、監視器主機1臺、硬碟1顆
    、隨身碟4個、香菸3條、收銀機1臺等物得手，隨後使用不
    知情之友人洪碩亨所提供門號0000000000號行動電話，撥打
    呼叫計程車前來而搭乘計程車離去，嗣由渠2人將如附表編
    號1至7所示財物朋分並用於日常花費殆盡。俟禾康歡樂餐飲
    店員工黃愛娥於同日上午8時許上班時，發覺店內遭竊報警
    ，始循線查悉上情。
二、案經本院告發由臺灣臺北地方檢察署（下稱臺北地檢署）檢
    察官偵查起訴。
    理    由
一、本件認定事實所引用之卷證資料（包含人證、書證、物證，
    詳下述及者），並無證據證明係公務員違背法定程序所取得
    ，與本案亦有自然之關連性，公訴人、被告迄至本案言詞辯
    論終結，均不爭執該等卷證之證據能力，亦未提出關於證據
    能力之聲明異議，本院認引為證據為適當，是依刑事訴訟法
    第159條之5等規定，下述認定事實所引用之證據方法均有證
    據能力。　　
二、認定本案犯罪事實所憑之證據及理由：
　　上開犯罪事實，業據被告陳煦盈於警詢、偵訊時供述及本院
    審理時均坦承不諱（見偵緝卷第11至15、63至65頁；本院卷
    第115至120頁），核與證人即告訴人黃愛娥於警詢、另案審
    理時證述內容大致相符（見他卷第20至21、26至27、28至30
    頁），復經證人即同案被告劉晉安於警詢、偵訊、另案審理
    時證述（見他卷第17至19、59至60、69至72頁，偵卷第12至
    13頁）、證人洪碩亨於警詢時證述（見偵卷第24至25頁）、
    證人即洪碩亨之母黃淑霞於警詢時證述（見偵卷第22至23頁
    ）明確，並有告訴人黃愛娥手寫遭竊物品單、失竊地點監視
    器畫面翻拍照片、大豐衛星車隊107年6月6日函覆暨乘客叫
    車及行駛路線資料、門號0000000000號通聯調閱查詢單、證
    人洪碩亨與被告間之通訊軟體對話截圖、本院108年度審易
    字第3220號刑事判決等件（見他卷第3至6、32至35、36、37
    、39至40、41、43至47、48頁）在卷可稽，足認被告上開任
    意性自白與事實相符，應堪採信。是本件事證明確，被告犯
    行洵堪認定，應予依法論科。
三、新舊法比較：
　　按行為後法律有變更者，適用行為時之法律。但行為後之法
    律有利於行為人者，適用最有利於行為人之法律，刑法第2
    條第1項定有明文。查被告行為後，刑法第321條業於108年5
    月29日經修正公布，並自同年月31日施行，修正前該條原規
    定：「犯竊盜罪而有下列情形之一者，處六月以上五年以下
    有期徒刑，得併科十萬元以下罰金：一、侵入住宅或有人居
    住之建築物、船艦或隱匿其內而犯之者。二、毀越門扇、牆
    垣或其他安全設備而犯之者。三、攜帶兇器而犯之者。四、
    結夥三人以上而犯之者。五、乘火災、水災或其他災害之際
    而犯之者。六、在車站、埠頭、航空站或其他供水、陸、空
    公眾運輸之舟、車、航空機內而犯之者。前項之未遂犯罰之
    」；修正後則規定：「犯前條第一項（竊盜）、第二項（竊
    佔）之罪而有下列情形之一者，處六月以上五年以下有期徒
    刑，得併科五十萬元以下罰金：一、侵入住宅或有人居住之
    建築物、船艦或隱匿其內而犯之。二、毀越門窗、牆垣或其
    他安全設備而犯之。三、攜帶兇器而犯之。四、結夥三人以
    上而犯之。五、乘火災、水災或其他災害之際而犯之。六、
    在車站、港埠、航空站或其他供水、陸、空公眾運輸之舟、
    車、航空機內而犯之。前項之未遂犯罰之」，經比較新舊法
    結果，修正後併科罰金之法定刑度較修正前為重，是新法並
    未較有利於行為人，依刑法第2條第1項前段規定，應適用被
    告行為時即108年5月29日修正前刑法第321條規定。
四、論罪：　　
  ㈠按刑法第321條第1項第2款所謂「毀」係指毀損，稱「越」則
    指踰越或超越，只要踰越或超越門扇、牆垣或安全設備之行
    為，使該門扇、牆垣或安全設備喪失防閑作用，即該當於前
    揭規定之要件。而該款所稱之「安全設備」，係指依社會通
    常觀念足認為防盜之設備而言，窗戶具有防盜之作用，應屬
    安全設備無誤（最高法院45年台上字第1443號、55年台上字
    第547號判決同斯旨）。查本件案發地點即廚房裡倉庫之側
    邊氣窗，既具有防盜杜閑之作用，自屬安全設備無訛，被告
    趁氣窗未關閉之際踰越而進入店內行竊，其行為使氣窗隔絕
    防閑作用喪失，自該當逾越安全設備竊盜罪。
  ㈡核被告所為，係犯108年5月29日修正前刑法第321條第1項第2
    款之踰越安全設備竊盜罪。
  ㈢被告與共犯劉晉安就本件犯行間，具有犯意聯絡及行為分擔
    ，應論以共同正犯。
 五、科刑：
　　爰審酌被告正值青壯，不思以正當途徑賺取所需，僅因一時
    缺錢花用而生貪念，竟與其當時男友即共犯劉晉安共同竊取
    他人財物據為己有，使他人受有損害，顯未能尊重他人財產
    權，破壞社會治安，誠屬不該；惟念被告犯後坦承犯行，迄
    未填補告訴人所受損害，兼衡被告自述高職畢業之智識程度
    ，入監前原從事檳榔攤工作、經濟小康之生活狀況（見偵緝
    卷第11頁；本院卷第119頁），及其犯罪之動機、目的、手
    段、所生危害、所竊取物品價值等一切具體情狀，量處如主
    文所示之刑。
六、關於沒收：
　㈠按共同正犯犯罪所得之沒收、追徵，應就各人所分得之數為
    之。所謂各人「所分得」之數，係指各人「對犯罪所得有事
    實上之處分權限」而言。因此，若共同正犯各成員內部間，
    對於犯罪所得分配明確時，應依各人實際所得予以宣告沒收
    ；若共同正犯對於犯罪所得，其個人確無所得或無處分權限
    ，且與其他成員亦無事實上之共同處分權限者，自不予諭知
    沒收。然若共同正犯對於犯罪所得享有共同處分權限，僅因
    彼此間尚未分配或分配狀況未臻具體、明確，則仍回歸共同
    正犯各成員對於不法利得享有共同處分權限時，應負共同沒
    收之責原則（最高法院108年台上字第1037號判決同斯旨）
    。
　㈡查被告與劉晉安共同竊得如附表編號1至7「竊得財物」欄所
    示財物，均未扣案，且均未實際合法發還告訴人，復查無證
    據足資認定被告與劉晉安如何分配該犯罪所得，揆諸前揭說
    明，自應認其2 人就上開犯罪所得，具有事實上之共同支配
    關係，享有共同處分權限，爰依刑法第38條之1第1項前段、
    第3項規定，宣告共同沒收，於全部或一部不能沒收或不宜
    執行沒收時，追徵其價額。
據上論斷，應依刑事訴訟法第299條第1項前段，108年5月29日修
正前刑法第321條第1項第2款，刑法第2條第1項前段、第28條、
第38條之1第1項前段、第3項，刑法施行法第1條之1第1項，判決
如主文。
本案經檢察官邱耀德偵查起訴，檢察官羅嘉薇到庭執行職務。
中　　華　　民　　國　　110 　年　　10　　月　　28　　日
　　　　　　　　　刑事第二十一庭法　官　歐陽儀
上正本證明與原本無異。 
如不服本判決應於收受送達後20日內向本院提出上訴書狀，並應
敘述具體理由；其未敘述上訴理由者，應於上訴期間屆滿後20日
內向本院補提理由書（均須按他造當事人之人數附繕本）「切勿
逕送上級法院」。告訴人或被害人如對於本判決不服者，應具備
理由請求檢察官上訴，其上訴期間之計算係以檢察官收受判決正
本之日期為準。因疫情而遲誤不變期間，得向法院聲請回復原狀
。
                                書記官  程于恬
中　　華　　民　　國　　110 　年　　10　　月　　28　　日
附錄本案論罪科刑法條全文：
108年5月29日修正前中華民國刑法第321條（加重竊盜罪）：
犯竊盜罪而有下列情形之一者，處六月以上、五年以下有期徒刑
，得併科新臺幣十萬元以下罰金：
一、侵入住宅或有人居住之建築物、船艦或隱匿其內而犯之者。
二、毀越門扇、牆垣或其他安全設備而犯之者。
三、攜帶兇器而犯之者。
四、結夥三人以上而犯之者。
五、乘火災、水災或其他災害之際而犯之者。
六、在車站、埠頭、航空站或其他供水、陸、空公眾運輸之舟、
    車、航空機內而犯之者。
前項之未遂犯罰之。 

附          表  編號 竊  得  財  物 1 現金新臺幣（下同）10萬5,780元 2 筆記型電腦1臺 3 監視器主機1臺 4 硬碟1顆 5 隨身碟4個 6 香菸3條 7 收銀機1臺